【裁判字號】    90,聲再,549
【裁判日期】    901107
【裁判案由】    聲請再審
【裁判全文】
臺灣高等法院刑事裁定                              九十年度聲再字第五四九號
    再審聲請人
    即受判決人  甲○○
右聲請人因殺人未遂案件，對於本院九十年度上訴字第四四六號，中華民國九十年五
月三十日確定判決（臺灣板橋地方法院八十九年度訴字第一八一二號、臺灣板橋地方
法院檢察署八十九年度偵字第一六○七六號），聲請再審，本院裁定如左：
    主  文
再審之聲請駁回。
    理  由
一、聲請意旨以：聲請人於歷次審理中均明白指稱槍枝乃友人王冠仁所有，且係在不
    得已情狀下使用槍枝，實與持有須主觀上擁有涉案槍枝之要件不符，並經證人吳
    宗遠具結無誤。再聲請人確於台北看守所中撰寫上訴理由補充狀，並依規定遞呈
    ，最高法院駁回聲請人上訴，應係訴訟程序失誤所致，自須調閱台北看守所相關
    文卷資料，因認本件有刑事訴訟法第四百二十條第六項之再審事由。
二、按刑事訴訟法第四百二十條第一項第六款所謂發見確實之新證據，係指就新證據
    之本身形式上觀察，顯然可認為足以動搖原確定判決，且該證據於事實審法院判
    決前即已存在，祗因未發見，為法院及當事人所不知，迨判決後始行發見者而言
    （最高法院四十年台抗字第二號判例參照）。
三、經查：原確定判決於判決理由中載稱：「證人即與被告甲○○從小一起長大之吳
    宗遠提至本院結證稱：『八十九年一、二月份間，當時我在外面，甲○○打電話
    給我，我在外面做生意，只要有空就會與甲○○到處去賭博，王冠仁與我從小一
    起長大，有一天，甲○○打電話給我，我們二人一起去王冠仁經營的賭場賭博，
    去的時候，王冠仁拿出一支槍枝來炫耀，並告訴甲○○，如有需要槍枝，可以放
    在你那邊保管，甲○○說不需要，後來，王冠仁告訴甲○○，槍枝埋藏在那顆樹
    下，有需要可以去拿』等語屬實在卷，足徵被告辯稱『並無寄藏槍彈』一節，尚
    屬不虛，自可採信。」顯已審酌證人吳宗遠證言，並據以認定被告不構成寄藏槍
    彈犯行。則證人吳宗遠之證言既經原確定判決審酌，自與「事實審法院判決前即
    已存在，祗因未發見，為法院及當事人所不知，迨判決後始行發見者」之確實新
    證據要件不符，自不得據以聲請再審。再聲請人另稱確有依規定撰寫上訴理由補
    充狀及遞呈最高法院，應係訴訟程序失誤致最高法院駁回聲請人上訴，縱然屬實
    ，亦非刑事訴訟法第四百二十條規定之再審事由。足見本件聲請人聲請再審，為
    無理由，應予駁回。
據上論斷，應依刑事訴訟法第四百三十四條第一項，裁定如主文。
中      華      民     國       九十     年     十一     月     七      日
                              臺灣高等法院刑事第十四庭
                                  審判長法  官  陳  祐  輔
                                        法  官  蔡  國  在
                                        法  官  陳  國  文
右正本證明與原本無異。
如不服本裁定應於收受送達後五日內向本院提出抗告書狀。
                                        書記官  蔡  棟  樑
中      華      民      國     九  十     年     十  一     月    八    日


司法院資訊處製作；財團法人民間司法改革基金會備份。
